【裁判字號】    97,簡抗,4
【裁判日期】    970328
【裁判案由】    訴訟救助
【裁判全文】
臺灣板橋地方法院民事裁定     97年度簡抗字第4號
抗  告  人  子○○
            丙○○
            丁○○
            辛○○
            甲○○○
            己○○
            庚○○
            癸○○
            壬○○
            戊○○
                        6
                      共     .
相  對  人  乙○○
上列抗告人因與相對人間請求訴訟救助事件，抗告人對於民國97
年2 月12日本院三重簡易庭所為之裁定（97年度重簡救字第3 號
）提起抗告，本院裁定如下：
    主  文
抗告駁回。
抗告費用由抗告人負擔。
    理  由
一、本件抗告意旨略以：本件相對人固已經申請法律扶助獲准，
    惟依法律扶助法第62條但書之規定「但有不符法律扶助事實
    之證明者，不在此限。」，依法律扶助法第16條第1 項第1
    款之規定，如申請之事實顯無理由者，不應准許扶助，是姑
    不論相對人是否符合無資力之規定，苟申請之事實顯無理由
    者，即不應准許，本件相對人以言詞辯論期日未受合法通知
    為由，提起再審之訴，並申請訴訟扶助獲准，惟依民事訴訟
    法第500 條之規定，再審之訴應於確定判決或知悉再審事由
    30日不變期間提出，本件判決早於民國（下同）93年間業因
    相對人拒不繳納裁判費，而告確定，且其早於92年7 月12日
    提出之上訴理由狀理由7 ，爭執送達之合法性，並無知悉在
    後之事實，是渠所提之再審之訴，不論有無理由，均應依已
    逾法定之不變期間而遭程序駁回，自應屬顯無理由，不應准
    許，為此提起抗告等語。
二、按當事人無資力支出訴訟費用者，法院應依聲請，以裁定准
    予訴訟救助，民事訴訟法第107 條第1 項前段定有明文。次
    按法律扶助之申請，如依申請人之陳述及所提資料，顯無理
    由者，不應准許；又經財團法人法律扶助基金會分會准予法
    律扶助之無資力者，其於訴訟程序中，向法院聲請訴訟救助
    時，應准予訴訟救助，但另有不符法律扶助事實之證明者，
    不在此限，法律扶助法第16條第1 項第1 款及第62條分別定
    有明文。抗告人雖主張：本件判決早於93年間業因相對人拒
    不繳納裁判費，而告確定，且其早於92年7 月12日提出之上
    訴理由狀理由7 ，爭執送達之合法性，並無知悉在後之事實
    ，是渠所提之再審之訴，不論有無理由，均應依已逾法定之
    不變期間而遭程序駁回，自應屬顯無理由，不應准許云云，
    並提出上訴理由狀影本1 份為證。經查，相對人與抗告人間
    請求再審之訴事件（本院96年度重簡字第4 號），聲請訴訟
    救助，經本院三重簡易庭以97年度重簡救字第3 號民事裁定
    准予訴訟救助在案，此有本院三重簡易庭97年度重簡救字第
    3 號民事裁定附卷可參。次查，本院三重簡易庭法官審理相
    對人與抗告人間請求再審之訴事件（本院96年度重簡字第4
    號），觀諸相對人所提出之起民事再審之訴狀，及其所提出
    之證據即本院三重簡易庭91年度重簡更字第2 號民事判決及
    本院93年度簡上字第90號民事裁定，並無法即時判斷相對人
    所提起再審之訴是否顯無理由，故本院三重簡易庭法官曾依
    職權調閱本院91年度重簡更字第2 號民事卷宗，並通知相對
    人即再審原告分別於97年1 月10日下午2 時16分及97年2 月
    14 日 下午3 時到庭訊問等情，業經本院依職權調閱本院96
    年度重簡字第4 號民事卷宗查明屬實，足見相對人所提起再
    審之訴是否顯無理由，並非依相對人所提出之起民事再審之
    訴狀，及其所提出之證據即本院三重簡易庭91年度重簡更字
    第2號 民事判決及本院93年度簡上字第90號民事裁定，即可
    判斷。故原審准予抗告人訴訟救助之聲請，揆諸前揭明文，
    並無不合。抗告論旨仍執前詞指摘原裁定之不當，求予廢棄
    ，為無理由。
三、據上論結，本件抗告為無理由，爰裁定如主文。
中    華    民    國    97    年    3    月    28    日
                 民事第二庭審判長法  官 蕭胤瑮
                                 法  官 連士綱
                                 法  官 許麗華
以上正本係照原本作成。
本裁定不得告。
中    華    民    國    97    年    3    月    31    日
                                 書記官  蕭佩宜


司法院資訊處製作；財團法人民間司法改革基金會備份。
